【裁判字號】    90,易,253
【裁判日期】    900626
【裁判案由】    違反著作權法
【裁判全文】
臺灣花蓮地方法院刑事判決                            九十年度易字第二五三號
    公  訴  人  臺灣花蓮地方法院檢察署檢察官
    被      告  乙○○
右列被告因違反著作權法案件，經檢察官提起公訴（九十年度偵字第三九四號），本
院判決如左：
    主  文
乙○○共同連續以明知為侵害著作權之物，意圖營利而交付之方法侵害他人之著作權
，處有期徒刑肆月，如易科罰金，以參佰元折算壹日。緩刑貳年。
扣案如附表所示之盜版雷射唱片壹佰伍拾貳片，均沒收。
    事  實
一、乙○○明知其所販賣之雷射唱片（俗稱ＣＤ）均係非法重製而由滾石國際音樂股
    份有限公司、華納國際音樂股份有限公司、上華國際企業股份有限公司、新力哥
    倫比亞音樂股份有限公司、科藝百代股份有限公司、福茂唱片音樂股份有限公司
    、魔岩唱片股份有限公司、豐華唱片股份有限公司、博德曼股份有限公司、艾迴
    股份有限公司、環球丙○○○股份有限公司（以下分別簡稱滾石、華納、上華、
    新力、科藝百代、福茂、魔岩、豐華、博德曼、艾迴公司、環球公司）已取得合
    法著作權之盜版雷射唱片，竟因貪圖每日新台幣（下同）一千元之工資，受僱於
    不詳年籍姓名之成年男子，意圖散布盜版雷射唱片，基於概括之犯意聯絡，自九
    十年一月十六日至同月十九日止，連續在花蓮縣吉安鄉南埔夜市○○○縣○里鎮
    ○○路夜市等地，以每片盜版雷射唱片一百元、三片二百五十元的價格設攤販賣
    ，以此方法侵害上開各公司之著作權。嗣同月十九日夜間二十二時二十分許，為
    警於花蓮縣玉里鎮○○路夜市當場查獲，並扣得如附表所示之盜版雷射唱片共一
    百五十二片。
二、案經被害人滾石、艾迴、豐華、魔岩、博德曼、華納、上華、新力、科藝百代、
    福茂、環球公司訴請花蓮縣警察局玉里分局報請臺灣花蓮地方法院檢察署檢察官
    偵查起訴。
    理  由
一、右揭犯罪事實，業據被告乙○○於警訊、偵查及本院審理中坦承不諱，核與告訴
    代理人甲○○、吳宣諭指訴情節相符，扣案如附表所示之雷射唱片為盜版品，分
    別侵害被害人滾石、艾迴、豐華、魔岩、博德曼、華納、上華、新力、科藝百代
    、福茂、環球等公司著作權之事實，並經告訴代理人吳宣諭製有目錄清冊一份在
    卷供參，此外，並有內附被侵害錄音著作的原版雷射唱片外標卡及告訴人公司執
    照、營利事業登記證影本之清冊一本、照片數張在卷可證，本件事證明確，被告
    犯行堪以認定。
二、核被告乙○○所為，係違反著作權法第八十七條第二款所定方法侵害他人之著作
    權，犯有同法第九十三條第三款之以明知為侵害著作權之物意圖營利而交付之方
    法，侵害他人之著作權罪。被告與另一年籍姓名不詳之成年男子就上揭犯行，有
    犯意之聯絡及行為之分擔，皆為共同正犯。被告多次犯行，時間緊接，方法相同
    ，觸犯構成要件相同之罪名，顯係基於概括犯意為之，應依連續犯規定論以一罪
    ，並依法加重其刑。爰審酌被告並無前科，素行尚佳，為貪圖小利，而販賣盜版
    雷射唱片牟利，視他人合法著作權為無物，及其犯罪所用手段、所生危害，及犯
    罪後之態度已坦然認錯，深知悔悟等一切情狀，量處如主文所示之刑，並諭知易
    科罰金之折算標準。另被告前未曾受有期徒刑以上刑之宣告，此有台灣花蓮地方
    法院檢察署刑案資料查註紀錄表、台灣高等法院被告全國前案紀錄表各一份在卷
    足憑，其因一時失慮，偶罹刑典，事後已坦承犯行，深具悔意，經此刑之宣告後
    ，應知警惕而無再犯之虞，本院因認暫不執行其刑為當，予以宣告緩刑二年，用
    啟自新。扣案如附表所示之盜雷射唱片一百五十二片，為另一共同被告所有，且
    係供犯罪所用之物，業堪認定，爰併依刑法第三十八條第一項第二款之規定宣告
    沒收（原著作權法第九十八條有關沒收之規定，業於八十七年一月二十一日修正
    時予以刪除，不再適用，附此敘明）。
據上論斷，應依刑事訴訟法第二百九十九條第一項前段，著作權法第九十三條第三款
、第八十七條第二款，刑法第十一條前段、第二十八條、第五十六條、第五十五條、
第四十一條第一項前段、第三十八條第一項第二款、第七十四條第一款，罰金罰鍰提
高標準條例第二條，判決如主文。
本案經檢察官李子春到庭執行職務。
中     華     民     國       九十     年        六    月    二十六     日
                                臺灣花蓮地方法院刑事庭
                                    法  官  林  國  泰
右正本證明與原本無異。
如對本判決不服，應於送達後十日內，向本院提出上訴狀。（應抄附繕本）告訴人或
被害人如對於本判決不服者，應具備理由請求檢察官上訴，其上訴期間之計算係以檢
察官收受判決正本之日期為準。
                                    法院書記官
中     華     民     國       九十     年        七    月      二       日
附錄本判決論罪之法律條文：
著作權法第 87 條    有下列情形之一者，除本法另有規定外，視為侵害著作權或製
版權︰一  以侵害著作人名譽之方法利用其著作者。
            二  明知為侵害著作權或製版權之物而散布或意圖散布而陳列或持有或意
                圖營利而交付者。
            三  輸入未經著作財產權人或製版權人授權重製之重製物或製版物者。
            四  未經著作財產權人同意而輸入著作原件或其重製物者。
            五  明知係侵害電腦程式著作財產權之重製物而仍作為直接營利之使用者
                。
第 93 條    有下列情形之一者，處二年以下有期徒刑，得併科新台幣十萬元以下罰金
            ︰
            一  侵害第十五條至第十七條規定之著作人格權者。
            二  違反第七十條規定者。
            三  以第八十七條各款方法之一侵害他人之著作權者。


司法院資訊處製作；財團法人民間司法改革基金會備份。
